【裁判字號】    98,易,37
【裁判日期】    980406
【裁判案由】    違反性騷擾防治法
【裁判全文】
臺灣士林地方法院刑事判決                98年度易字第37號
公  訴  人  臺灣士林地方法院檢察署檢察官
被      告  丁○○
選任輔佐人
即被告之子  戊○○
上列被告因違反性騷擾防治法案件，經檢察官提起公訴（97年度
偵字第9194號），依刑事訴訟法第284 條之1 ，無庸行合議審判
，被告於本院準備程序期日就被訴事實為有罪之陳述，經本院裁
定改以簡式審判程序進行審理後，判決如下：
    主  文
丁○○意圖性騷擾，乘人不及抗拒而為觸摸其胸部之行為，處有
期徒刑參月，如易科罰金以新臺幣壹仟元折算壹日；又意圖性騷
擾，乘人不及抗拒而為觸摸其他身體隱私處之行為，處拘役肆拾
日，如易科罰金以新臺幣壹仟元折算壹日。
    事實及理由
一、本件犯罪事實除引用附件檢察官起訴書之記載外，另補充如
    下：甲 ○得知乙 ○亦遭騷擾後，遂於翌日由丙○○主持協調
    會，席間丁○○提出說明紙條，說明「疼」與「愛」有所不
    同，極力否認騷擾犯意，辯稱其所為係基於長輩疼愛幼輩，
    與男女關係性愛有別，甲 ○及乙 ○遂報警處理。
二、上揭犯罪事實，業據被告丁○○於本院準備程序、審理中坦
    承不諱（參見本院98年3 月23日準備程序筆錄、審判筆錄）
    ，核與證人即被害人甲 ○、乙 ○於警詢、偵查中所證之情節
    相符。此外，復有本院就案發次日協調會之錄音製有勘驗譯
    文在卷可佐，與證人丙○○於偵訊時就協調會情形所證互核
    一致，足認被告之自白與事實相符，洵堪採為認定事實之依
    據。本件事證明確，被告上開犯行，均堪認定。
三、核被告丁○○前揭2 次犯行，均係犯性騷擾防治法第25條第
    1 項之罪。又被告所犯前開2 罪，時間不同，犯意各別，復
    侵害不同法益，應分論併罰。公訴人認被告先後犯行係接續
    實施，應論以接續犯云云，惟刑法上之接續犯，係指以單一
    行為，經數個階段，持續侵害同一法益而言，公訴人所論尚
    有未洽，應予敘明。又按滿八十歲人之行為，得減輕其刑，
    刑法第18條第3 項訂有明文，被告係民國9 年2 月5 日生，
    有其年籍資料在卷可稽，行為時已年逾80，應按前揭規定，
    各減輕其刑。爰審酌被告身體健康情形不佳，前無犯罪紀錄
    、素行尚可，有臺灣高等法院被告前案紀錄表1 紙在卷可佐
    ，惟對於異性之身體毫不尊重，乘告訴人甲 ○及乙 ○不及抗
    拒之際，先後觸摸甲 ○之右胸，抓乙 ○手臂、摸乙 ○背部之
    左肩胛及臉等處，同時實施身分不相當之親密言語，嚴重侵
    害他人之身體自主權，造成告訴人甲 ○、乙 ○之心理陰影，
    迄今揮之不去，亦分據告訴人甲 ○、乙 ○陳述在卷（參見本
    院98年3 月23日準備程序筆錄），且有甲 ○庭呈之98年2 月
    19 日 長庚醫院診斷證明書1 紙在卷可憑，兼衡其犯罪之動
    機、目的、手段、所生危害，犯罪後復於警詢、偵訊時狡詞
    卸責，毫無悔意，迄本院準備程序時始坦認犯行之態度等一
    切情狀，分別量處如主文所示之刑，並均諭知易科罰金之折
    算標準，以示懲儆。
四、據上論斷，應依刑事訴訟法第273 條之1 第1 項、第299 條
    第1 項前段、第310 條之2 、第454 條，性騷擾防治法第25
    條第1 項，刑法第11條、第18條第3 項、第41條第1 項，判
    決如主文。
五、本判決係依刑事訴訟法第310 條之2 、第454 條製作。如不
    服本判決，應於判決送達之日起10日內，向本院提起上訴。
本案經檢察官鄭富城到庭執行職務
中    華    民    國    98    年    4    月    6     日
                  刑事第五庭法  官  許辰舟
以上正本證明與原本無異。
如不服本判決，應於收受送達後10日內向本院提出上訴狀，其未
敘述上訴理由者，應於上訴期間屆滿後20日內向本院補提理由書
狀（均須按他造當事人之人數附繕本）。
                            書記官  李典育
中    華    民    國    98    年    4     月    6     日


司法院資訊處製作；財團法人民間司法改革基金會備份。
